【裁判字號】    97,台上,286
【裁判日期】    970117
【裁判案由】    違反藥事法
【裁判全文】
最高法院刑事判決              九十七年度台上字第二八六號
上  訴  人  甲○○
選任辯護人  林智育律師
            李岳洋律師
            張克西律師
上列上訴人因違反藥事法案件，不服台灣高等法院中華民國九十
六年十月二十六日第二審判決（九十六年度上訴字第二三六五號
，起訴案號：台灣台北地方法院檢察署九十五年度偵字第一八八
四號），提起上訴，本院判決如下：
    主  文
上訴駁回。
    理  由
按刑事訴訟法第三百七十七條規定，上訴於第三審法院，非以判
決違背法令為理由，不得為之。是提起第三審上訴，應以原判決
違背法令為理由，係屬法定要件。如果上訴理由狀並未依據卷內
訴訟資料，具體指摘原判決不適用何種法則或如何適用不當，或
所指摘原判決違法情事，顯與法律規定得為第三審上訴理由之違
法情形，不相適合時，均應認其上訴為違背法律上之程式，予以
駁回。本件原判決撤銷第一審不當之判決，仍處上訴人甲○○共
同明知為偽藥而販賣罪刑。已詳敘認定犯罪事實之依據及憑以認
定之理由，並對上訴人否認犯罪之辯詞，如何不足採信，均已依
據卷內資料予以指駁及說明，從形式上觀察，原判決並無違背法
令情形。按事實之認定及證據之取捨，乃屬事實審法院之職權，
證人等所為供述及合法調查所得之證據，何者為可採，事實審法
院本得參酌其他相關證據為自由之判斷，苟無違反經驗法則或論
理法則，自難指為違法。原判決依憑上訴人之部分自承，證人即
台灣禮來公司品管主任陳維榕於警詢之證詞，證人即共犯張力仁
於偵查中之供述，證人潘世傑於一審之證述，復說明何以證人陳
維榕於警詢中之證詞及共犯張力仁於偵查中之供述具有證據能力
，並有台北地方法院搜索票一紙、扣案證物照片五幀、二審勘驗
筆錄等附卷可稽，及其他調查證據取捨之結果（見原判決理由一
、二），認定上訴人確有本件犯行，摒棄不採上訴人所為之辯詞
，所為證據之取捨及證明力之判斷均合證據法則。上訴意旨謂本
案鑑定報告係由被害人提出，亦未經具結，不符證據法則，又共
犯張力仁於偵查之供述、證人陳維榕於警詢之證述應無證據能力
等語。惟查張、陳兩人審判外之陳述，經上訴人及其選任辯護人
在第一審準備程序及審理時，均對證據能力不爭執，同意作為證
據，至原審始改謂無證據能力，已非可採。況扣案偽藥與真品價
差十倍，竟大量購入五萬顆之多，且向非法來源所購，證人潘世
傑在第一審亦證稱上訴人等稱該犀利士係由一研究員提出配方，
由一化學博士製造，要潘某推銷一顆賣新台幣八十至一百二十元
各等語，凡此足證扣案物品係偽藥，上訴人意圖營利而販入等情
，縱捨棄該鑑定報告為證據，亦足認定犯本罪，自與判決本旨不
生影響。其餘所辯係就原判決理由一已詳為論斷與說明之事項，
再為採證及事實上爭執。次按刑事訴訟法第三百七十九條第十款
所謂應於審判期日調查之證據，必須該證據確與待證事實有重要
關係，就其案情委有調查之必要者而言。本件事證已臻明確，原
審以證人潘世傑已於一審經交互詰問，認無再傳訊之必要，自不
得指為調查未盡。其餘上訴意旨徒憑己意，對原審採證認事職權
之適法行使，任意指摘，顯與法定上訴第三審之形式要件不符，
其上訴違背法律上之程式，應予駁回。
據上論結，應依刑事訴訟法第三百九十五條前段，判決如主文。
中    華    民    國  九十七  年    一    月   十七   日
                      最高法院刑事第三庭
                          審判長法官  謝  家  鶴
                                法官  花  滿  堂
                                法官  陳  世  淙
                                法官  洪  佳  濱
                                法官  蔡  彩  貞
      本件正本證明與原本無異
                                      書  記  官
中    華    民    國  九十七  年    一    月  三十一  日
                                                      Ｋ


司法院資訊處製作；財團法人民間司法改革基金會備份。
